08/04/22, 08:29 Currículo Lattes





Fabiano Amorim Costa

Endereço para acessar este CV: http://lattes.cnpq.br/4966814340097386

Resumo informado pelo autor

Mestrado em andamento em Planejamento e Análise de Políticas Públicas pela Universidade Estadual Paulista Júlio de Mesquita Filho. Licenciatura Plena e Bacharelado pela UNESP. Especialização em Ensino de História e em Inspeção Escolar. Possui Graduação em Pedagogia e mais de 20 anos de experiência profissional na educação básica nas redes pública e particular de Ensino. É gestor escolar da Escola Estadual São José desde 2012. Tem experiência no ensino de História do Brasil e Geral no Ensino Médio e Cursos Pré-Vestibulares. Atua como pesquisador no Laboratório de Análise de Políticas, da Universidade Estadual Paulista Júlio de Mesquita Filho.

(Texto informado pelo autor)

Nome civil

Nome Fabiano Amorim Costa

Dados pessoais

Nascimento 21/03/1975 - Itaú de Minas/MG - Brasil

CPF 025.333.646-57

Formação acadêmica/titulação

2020 Mestrado Profissional em Planejamento e Análise de Políticas Públicas.
Universidade Estadual Paulista Júlio de Mesquita Filho, UNESP, Sao Paulo, Brasil
Tífulo: ANÁLISE DA ABORDAGEM DA POLÍTICA NACIONAL DE EDUCAÇÃO AMBIENTAL NA
PRÁTICA EDUCATIVA EM UMA ESCOLA ESTADUAL DO MUNICÍPIO DE PASSOS-MG.

Orientador: Regina Aparecida Leite de Camargo

2010 - 2012 Especialização em Pós-Graduação Lato Sensu em Inspeção Escolar. Faculdade do Noroeste de Minas, FINON, Brasil Título: O Papel do Inspetor Escolar no Cotidiano da Escola em Minas Gerais

Especialização em Pós-Graduação Lato Sensu em História 1999 - 1999

Faculdade de Filosofia, Ciências e Letras de Guaxupé, FAFIG, Brasil Título: A cultura colonial brasileira retratada na educação básica

2020 - 2022 Graduação em Pedagogia. Universidade de Franca, UNIFRAN, Franca, Brasil

1993 - 1996 Graduação em História (Licenciatura)

Universidade Estadual Paulista Júlio de Mesquita Filho, UNESP, Sao Paulo, Brasil

1993 - 1996

Graduação em História (Bacharelado). Universidade Estadual Paulista Júlio de Mesquita Filho, UNESP, Sao Paulo, Brasil Título: O olhar europeu sobre o Rio de Janeiro na primeira metade do século XIX. Orientador: José Dantas

Formação complementar

2020 - 2020 Curso de curta duração em LIDERANÇA E GESTÃO PARTICIPATIVA NA ESCOLA. (Carga horária: 8h). Fundação Getúlio Várgas, FGV, Rio Dé Janeiro, Bras

Curso de curta duração em CONTROLE EXERCIDO POR CONSELHOS DE ASSISTÊNCIA SOCIAL.

(Carga horária: 30h). INSTITUTO SERZEDELLO CORRÊA-Escola Superior do Tribunal de Contas da União, ISC, Brasil

Curso de curta duração em Gestão Administrativa e Financeira da Caixa Escolar. (Carga horária: 40h). 2019 - 2019 Escola de Formação e Desenvolvimento Profissional de Educadores, SEE-MG, Brasi

2019 - 2019 Curso de curta duração em Gestão Pedagógica. (Carga horária: 40h). Escola de Formação e Desenvolvimento de Educadores, EFDE - MG, Brasil

2019 - 2019 Curso de curta duração em Gestão de Pessoas. (Carga horária: 40h). Escola de Formação e Desenvolvimento de Educadores, EFDE - MG, Brasil

2016 - 2016 Curso de curta duração em GESTÃO ESCOLAR: REFLEXÃO SOBRE AS AÇÕES QUE FAZEM A DIFERENÇA. (Carga horária: 24h). SEE. - SECRETARIA DE ESTADO DE EDUCAÇÃO DE MINAS GERAIS, SEE-MG, Brasil

2012 - 2012 PROJETO DE CAPACITAÇÃO PARA GESTORES (PROGESTÃO/TRAVESSIA). . (Carga horária: 146h). Secretaria de Estado de Educação de Minas, SEE-MG, Brasil

Curso de curta duração em PROGRAMA DE CURSOS POSITIVO - HISTÓRIA /ÁREA PEDAGÓGICA. 2003 - 2003

(Carga horária: 10h). Sistema Positivo de Ensino, POSITIVO, Brasil

Extensão universitária em Cultura Brasileira no Período Colonial. (Carga horária: 96h). Universidade Estadual Paulista Júlio de Mesquita Filho, UNESP, Sao Paulo, Brasil 1999 - 1999

Atuação profissional

1. Escola Estadual São José - EESJ

08/04/22, 08:29 Currículo Lattes

Vinculo institucional

2012 - Atual Vínculo: Servidor público, Enquadramento funcional: Diretor Escolar, Carga horária: 40, Regime: Integral

2005 - 2011 Vínculo: Professor de História . Enquadramento funcional: Efetivo . Carga horária: 24. Regime: Parcial Outras informações: Professor de História do Brasil e História Geral (Ensino Fundamental e Médio).

2. Colégio São Francisco - COC

Vinculo institucional

2008 - 2019 Vínculo: Professor de História, Enquadramento funcional: Professor Contratado, Carga horária: 7, Vinduo, Professor de historia , Enquadramento funcional. Professor Contratado , Cargo Regime: Parcial Outras informações: Professor de História do Brasil e História Geral no Ensino Médio e Curso Pré-Vestibular

3. Colégio Status - CS

Vínculo

institucional

Vínculo: Professor de História , Enquadramento funcional: Professor Contratado , Carga horária: 12, Regime: Parcial 1999 - 2007

Outras informações:

Professor de História do Brasil e História Geral no Ensino Médio e Curso Pré-Vestibular

4. Instituto Educacional Máris Célis - IEMC

Vínculo

institucional

2000 - 2009 Vínculo: Professor de História , Enquadramento funcional: Professor Contratado , Carga horária: 12, Regime: Parcial

Outras informações:

Professor de História O Brasil, História Geral e Conhecimentos Gerais no Ensino Médio, Curso Pré-Vestibular e Cursos Preparatórios para Concursos.

5. ESCOLA E. DULCE FERREIRA DE SOUZA - EEDFS

Vínculo

institucional

Vínculo: Professor de História , Enquadramento funcional: Professor Contratado , Carga horária: 18, Regime: Parcial 2004 - 2004

Vínculo: Professor de História , Enquadramento funcional: Professor Contratado , Carga horária: 18, 2000 - 2000 Regime: Parcial

6. Escola Estadual Ary Pimenta Bugelli - EEAPB

Vínculo institucional

Vínculo: Professor de História, Enquadramento funcional: Professor Contratado, Carga horária: 22, 1997 - 1999

Regime: Parcial

Outras informações: Professor de História do Brasil e História Geral no Ensino Médio

7. Escola Estadual Caetano Machado - EECM

Vinculo

institucional

Vínculo: Professor de História, Enquadramento funcional: Professor Contratado, Carga horária: 18, 2002 - 2002

Note: Regime: Parcial
Outras informações:
Professor de História do Brasil e História Geral no Ensino Médio

8. Escola Estadual Francisco Avelino Maia - EEFAM

Vínculo

institucional

Vínculo: Professor de História , Enquadramento funcional: Professor Contratado , Carga horária: 18, Regime: Parcial Outras informações: 2003 - 2003

Professor de História do Brasil e Geral do Ensino Médio

Vínculo: Professor de História , Enquadramento funcional: Professor Contratado , Carga horária: 18, Regime: Parcial Outras informações: Professor de História do Brasil e Geral do Ensino Médio 2000 - 2001

9. Escola Municipal Engenheiro Jorge Oliva - EEEJO

Vínculo

institucional

2002 - 2002 Vínculo: Professor , Enquadramento funcional: Efetivo , Carga horária: 18, Regime: Parcial

Outras informações: Professor de História do Brasil e Geral no Ensino Fundamental.

10. Universidade Estadual Paulista Júlio de Mesquita Filho - UNESP

08/04/22, 08:29 Currículo Lattes

> Vínculo institucional

2020 - Atual

Vínculo: Pesquisador no LAB , Enquadramento funcional: Sem vínculo empregatício, Regime: Parcial Outras informações:
Pesquisador no grupo de pesquisa Laboratório de Análise de Políticas, do(a) Universidade Estadual Paulista Júlio de Mesquita Filho.

Producão

Produção bibliográfica

Artigos completos publicados em periódicos

COSTA, F. A.; WIZIACK, S. K. L. Políticas Públicas para Educação Básica do Brasil durante o período da Pandemia do Covid-19. NOTAS DE TRABALHO - LAP., v.00, p.1 - 13, 2020.

Demais produções bibliográficas

COSTA, F. A.; CAMARGO, R. A. L.
 AS FERRAMENTAS DE EDUCAÇÃO AMBIENTAL PARA AS ESCOLAS PÚBLICAS DE ENSINO
 MÉDIO DO ESTADO DE MINAS GERAIS. Resumos publicados em anais de congressos. Porto Alegre,
 RS:Editora Fi., 2020. (Outra produção bibliográfica)

Página gerada pelo sistema Currículo Lattes em 08/04/2022 às 08:26:10.